【裁判字號】    89,易,2518
【裁判日期】    890711
【裁判案由】    違反就業服務法
【裁判全文】
臺灣高雄地方法院刑事判決                        八十九年度易字第二五一八號
    公  訴  人  臺灣高雄地方法院檢察署檢察官
    被      告  甲○○
右列被告因違反就業服務法案件，經檢察官提起公訴（八十九年度偵字第三六０五號
），本院判決如左：
    主  文
甲○○違反雇主不得未經許可聘僱他人所申請聘僱之外國人之規定，其聘僱人數為一
人，處拘役拾日。如易科罰金，以佰元折算壹日。
    事  實
一、甲○○明知BUNYOT JIRASAK係彰聯工程股份有限公司（以下簡稱彰聯公司）所申
    請聘僱而逃逸之泰國籍勞工，竟未經主管機關許可，自民國八十八年九月二十三
    日起至同年月二十八日止，以打零工每小時新台幣（下同）一百元之代價予以聘
    僱，從事其所承攬之不銹鋼工程方面之工作，嗣於八十八年九月二十八日凌晨零
    時許，甲○○駕車附載BUNYOT JIRASAK前往花蓮工作時，為警於台九線台東縣警
    察局大武分局森永派出所前攔檢查獲，依該名外勞之供述而查悉上情。
二、案經台東縣警察局大武分局報請台東地方法院檢察署檢察官呈請台灣高等法院檢
    察署檢察長核轉臺灣高雄地方法院檢察署檢察官偵查起訴。
    理  由
一、訊據被告甲○○固坦承於八十八年九月二十八日凌晨零時許，駕車附載BUNYOT
    JIRASAK前往花蓮時，為警查獲之事實，惟矢口否認有僱用該名泰國籍外勞之犯
    行，先於警訊中辯稱：因該名外勞住在伊隔壁，常向伊詢問有無工作可作而認識
    ，查獲當時因其欲前往花蓮工作，而邀該名外勞同往作伴遊玩等詞，嗣於偵、審
    中則改稱：因伊當時欲至花蓮洽談不銹鋼承攬工程，心想如順利承攬即可僱用之
    ，乃邀該名外勞同往，尚未僱用即為警查獲云云。惟查，又揭事實，業據該名外
    籍勞工BUNYOT JIRASAK於警訊中證稱：伊自彰聯公司逃出後，獨自在外找工作，
    經介紹為被告工作已有五日，均以打零工方式，被告有工作就找伊作，工資以每
    小時一百元計算，實作實算，查獲當時伊正與被告要到花蓮工作等語，按該名外
    勞係遭警當場於被告所駕駛之車輛上查獲，始自行供出上情，是其供述係在毫無
    預警防備之情形下所為之自由陳述，應屬真實可採，被告雖先後以前揭詞置辯，
    然被告與該名外勞並無任何交誼，若非係受僱被告共同前往花蓮工作，被告豈可
    能邀同前往，況被告亦自陳係欲前往花蓮工作，而非旅遊，是其辯稱當時係邀該
    名外勞同往花蓮遊玩作伴等詞，顯違常情，實不足採信，其嗣雖於偵、審中改稱
    ：查獲當時係欲至花蓮洽談工程，如順利承攬即欲予僱用始邀其同往，尚未僱用
    即遭查獲云云。然若非被告先前已有僱用該名外勞之經驗，豈可能至花蓮工作時
    並邀其同往，故其改稱尚未僱用云云，亦不足採信。此外，BUNYOT JIRASAK原係
    彰聯所申請聘僱而逃逸之泰國籍勞工，復據彰聯公司主管唐國棟於警訊中陳明，
    並有該公司聲請聘雇文件、行政院勞工委員會許可函文、居留外勞作業外勞詳細
    資料各一份附於警訊卷可參。綜上所述，被告未經許可聘僱他人所申請聘僱之外
    國人，事證明確，犯行洵堪認定。
二、查被告為雇主，竟未經政府許可，而聘僱他人所申請聘僱之外國人一人之行為，
    係違反就業服務法第五十三條第三款之規定，應依同法第五十八條第一項前段之
    規定處罰。爰審酌政府制定就業服務法之目的，係為促進國民就業，以增進社會
    及經濟發展，且為保障本國國民之工作權，避免雇主廉價聘僱外國人工作，妨礙
    本國人之就業機會、勞動條件、國民經濟發展及社會安定，而於該法第五章、第
    六章明定外國之聘僱與管理及違反者科處刑罰、行政罰等相關規定，被告既知悉
    上開規定，卻未予遵守，妨害本國勞工之就業機會，並使該名外籍勞工處於脫離
    主管機關管理之狀態，有危害社會治安之虞，對於我國社會安定及經濟發展自有
    不良影響，且犯後又飾詞否認犯行，顯無悔意，量刑本不宜過輕，惟念其前均無
    犯罪前科，有台灣高雄地方法院檢察署刑案資料查註紀錄表及台灣高等法院被告
    全國前案紀錄表在卷可按，足見其素行尚屬良好，且所聘僱之人數為僅一人，聘
    僱期間亦不長（僅五日），應屬偶發初犯，所犯情節尚非嚴重等情狀，量處如主
    文所示之刑，並諭知易科罰金之折算標準。
據上論斷，應依刑事訴訟法第二百九十九條第一項前段，就業服務法第五十八條第一
項前段，刑法第十一條前段、第四十一條，罰金罰鍰提高標準條例第二條，判決如主
文。
中      華      民      國    八十九    年      七      月     十一     日
                                  臺灣高雄地方法院刑事庭
                                      法  官  陳淑卿
右正本證明與原本無異。
如不服本判決，應於判決送達後十日內，向本院提出上訴狀。
                               書記官  陳朝宗
中      華      民      國    八十九    年      七      月     十二    日
附錄本案判決論罪科刑法條：
就業服務法第五十三條：
雇主不得有左列行為：
一、聘僱或留用未經許可或許可失效之外國人。
二、以本人名義聘僱外國人為他人工作。
三、未經許可聘僱或留用他人所申請聘僱之外國人。
四、指派所聘僱之外國人從事申請許可之外之工作。
就業服務法第五十八條第一項前段：
違反第五十三條第一款、第二款或第三款規定，其聘僱或留用人數為一人者，處六月
以下有期徒刑、拘役或科或併科新臺幣九萬元以下罰金；其聘僱或留用人數為二人以
上者，處三年以下有期徒刑、拘役或科或併科新臺幣三十萬元以下罰金。


司法院資訊處製作；財團法人民間司法改革基金會備份。
